臺灣臺南地方法院刑事判決　　　　　　　　　　　　九十一年度易字第一二八二號
　　公　訴　人　臺灣台南地方法院檢察署檢察官
　　被　　　告　甲○○
右列被告因竊盜案件，經檢察官提起公訴（九十一年度偵字第七一０二號），本院判
決如左：
    主  文
甲○○竊盜，處有期徒刑肆月，如易科罰金，以參佰元折算壹日。緩刑參年。
扣案鑰匙壹支沒收。
    事  實
一、甲○○於民國九十一年六月初某日上午九時許，見乙○○所有之車牌號碼ＴＬＷ
    —０二０號輕型機車於九十一年五月二十八日被竊移至甲○○位於台南市○區○
    ○路二段四二九號住處前，竟基於意圖為自己不法之所有，委請不知情之鎖匠依
    該機車電門鎖型式打造鑰匙一支，並持以竊取前揭機車，得手後，據為己有並供
    其代步使用。嗣甲○○於九十一年七月八日十三時四十分許，騎乘前開機車行經
    台南市○○○路○段七十七號前為警當場查獲，並扣得前揭機車一輛（業經發還
    ），及甲○○所有供其竊盜所用之鑰匙一支。
二、案經台南市警察局第一分局報告台灣台南地方法院檢察署檢察官偵查起訴。
    理  由
一、右揭犯罪事實業據被告甲○○於本院審理時，供承不諱，並有鑰匙一支扣案可稽
    ，並有被害人乙○○所立贓物認領保管單一紙在卷可稽，被告於審判中之自白與
    事實相符，堪以採信。被告於偵查中雖另辯稱：該機車停放於其住處前甚久，以
    為無人所有之物，任閒置於該處可惜，始請鎖匠配打鑰匙而為使用，並無竊盜之
    意云云。惟被害人係於九十一年五月二十八日在台南市○區○○路五三八巷九號
    處，為人竊走前揭機車等情，業據被害人於警訊中陳明在卷。而被告係在同年六
    月初某日，在其位於台南市○區○○路二段四二九號前發現該機車而為使用等情
    ，亦據被告於警訊及偵審中陳稱在卷。依此，前揭機車自被害人處遭人竊走移至
    被告住處，兩者時間相去僅數日，是被告於偵查中辯稱該機車閒置於其住處前甚
    久，顯與事實不符，當無可採。又前揭機車係八十六年出廠，車齡僅五年，外觀
    良好，有車輛竊盜、車牌失竊資料個別查詢報告一紙，及本院函請台南市警察局
    第一分局拍攝本案機車前後四方照片四張在卷可稽，依被告為一具有社會經驗之
    正常成年人，從前揭機車之外觀情狀，即可知悉前開機車為他人所有且仍使用中
    之物，被告辯稱以為該機車係無人使用之物云云，顯與常情有違，尚無可採。是
    被告明知前揭機車為他人所有之物，竟仍請不知情之鎖匠配打鑰匙鑰匙，以供其
    自己代步使用，足認其確有竊盜之不法所有意圖，被告於偵查中辯稱並無竊盜之
    意云云，當無可採。綜上所述，被告犯行明確，堪以認定，應依法論科。
二、核被告所為係犯刑法第三百二十條第一項之竊盜罪。爰審酌被告前無犯罪前科，
    素行良好，本次為圖小利，所竊機車價值依被害人於警訊所述約值新台幣一萬元
    、犯罪後於本院審理時坦承不諱之態度等一切情狀，量處如主文所示之刑，並諭
    知易科罰金之折算標準。又查被告前未曾受有期徒刑以上刑之宣告，有卷附臺灣
    高等法院被告全國前案紀錄表一紙在卷可憑。經此起訴審判，當知警惕，信無再
    犯之虞，本院認所宣告之刑以暫不執行為適當，並諭知緩刑三年，以啟自新。扣
    案之鑰匙一支，為被告所有，且為供犯罪所用之物，業據其供明在卷，爰依法宣
    告沒收。
據上論斷，應依刑事訴訟法第二百九十九條第一項前段，刑法第三百二十條第一項、
、第四十一條第一項前段、第七十四條第一款、第三十八條第一項第二款，罰金罰鍰
提高標準條例第一條前段、第二條，判決如主文。
本案經檢察官高峰祈到庭執行職務
中      華      民      國    九十一    年    十二    月      三      日
                                  臺灣臺南地方法院刑事第五庭
                                          法  官    卓  穎  毓
右正本證明與原本無異。
如不服本判決，應於判決送達後十日內，向本院提出上訴狀。
                                          書記官    黃  子  起
中      華      民      國    九十一    年    十二    月      四      日
附錄法條：
中華民國刑法第三百二十條：
意圖為自己或第三人不法之所有，而竊取他人之動產者，為竊盜罪，處五年以下有期
徒刑、拘役或五百元以下罰金。
意圖為自己或第三人不法之利益，而竊佔他人之不動產者，依前項之規定處斷。
前二項之未遂犯罰之。
